臺灣臺北地方法院交通事件裁定　　　　　　　　　　九十四年度交聲字第一六六號
　　異　議　人
　　即受處分人　乙○○
右列異議人即受處分人因違反道路交通管理處罰條例案件，對於臺北市交通事件裁決
所中華民國九十三年十二月十六日所為之處分（原處分案號：北市裁三字第裁二二—
ＡＣＵ二一四七七一號），聲明異議，本院裁定如左：
    主  文
異議駁回。
    理  由
一、按汽車駕駛人，未領有駕駛執照駕車者，處新臺幣（下同）六千元以上一萬二千
    元以下罰鍰，道路交通管理處罰條例第二十一條第一項第一款規定甚明，而所謂
    汽車，依道路交通安全規則第二條第一項第一款之規定，包括機器腳踏車。
二、原處分意旨略以：異議人即受處分人乙○○於民國九十三年五月十日十四時四十
    分許，未領有駕駛執照而駕駛ＤＭＳ─七四○號輕型機車，行經臺北市○○○路
    ○段六十號前，經臺北市政府警察局中正第二分局南昌路派出所員警蕭俊祥執行
    交通稽查時發覺，以受處分人有違反道路交通管理處罰條例第二十一條第一項第
    一款未領有駕駛執照而駕駛之違規行為，掣單舉發，經受處分人申訴，原處分機
    關函請原舉發單位調查結果，仍認受處分人有前開違規行為，原處分機關乃依前
    開道路交通管理處罰條例第二十一條第一項第一款、違反道路交通管理事件統一
    裁罰基準及處理細則第四十三條、第四十四條、第六十一條，及違反道路交通管
    理事件統一裁罰基準表規定，於九十三年十二月十六日裁處受處分人罰鍰九千六
    百元。
三、異議意旨略以：伊於九十三年五月十日十四時四十分許並未出現在臺北市○○○
    路○段六十號前，因為當時伊正在上班，而伊係內勤人員不得外出，且一般人如
    被警察在路上攔下被告知違法，又被取去證件，不太可能可以強行取走證件，因
    為警察不可能放行云云。
四、經查，異議人於九十三年五月十日十四時四十分許，未領有駕駛執照而駕駛ＤＭ
    Ｓ─七四○號輕型機車，行經臺北市○○○路○段六十號前，經臺北市政府警察
    局中正第二分局南昌路派出所員警舉發未領有駕駛執照而駕駛之違規事實，有臺
    北市政府警察局北市警交大字第ＡＣＵ二一四七七一號舉發違反道路交通管理事
    件通知單、臺北市政府警察局中正第二分局九十四年二月一日北市警中正二分交
    字第○九四三○二一二六○○號函、工作紀錄簿、違規事件答辯報告表各一份附
    卷可稽。證人即舉發本案之臺北市政府警察局中正第二分局南昌路派出所員警蕭
    俊祥於本院訊問時結證稱：其當時身著警察制服在臺北市○○○路○段六十號附
    近執勤，其因見異議人騎乘之機車沒有後照鏡而攔檢，並請異議人出示行照、駕
    照，異議人剛開始不願意提供證件供查核，後來經過勸導才拿出
    經其核對
    之無線電向派出所以警用電腦查詢，始知異議人沒有駕照，其就依法告發異議人
    無照駕駛，異議人便強行從其手中將
    內第二車道說警察欺負弱女子，因異議人阻礙車流，其就當場告知異議人權利義
    務及應到案之時間、地點，詢問異議人是否願意收受罰單，異議人拒絕簽名及收
    受罰單，其就在罰單上記明異議人拒簽之事由，於勤務執行完畢後返回派出所將
    本件取締經過詳細紀錄於工作紀錄簿中等語；證人即當時與丙○○○○一起執勤
    之臺北市政府警察局中正第二分局南昌路派出所員警林郁翔於本院訊問時結證稱
    ：當時渠身著警察制服與丙○○○○在臺北市○○○路○段靠和平西路執勤，丙
    ○○○○攔查異議人騎乘之機車時，渠在距離五步到六步之距離盤查另外一輛機
    車，渠因為聽到異議人之聲音很大，不是很合作，就趕快趨前瞭解，渠聽到丙○
    ○○○請異議人出示證件，異議人說沒有帶，丙○○○○問異議人有無駕照，異
    議人說有，但只有拿出
    議人之身分，然後就以警用無線電向派出所員警聯繫，使用公路監理閘門系統查
    詢，查詢結果異議人沒有駕照，丙○○○○就依法掣單告發，丙○○○○在巡邏
    車後行李廂上寫告發單時，異議人乘機走到丙○○○○後方，手伸到丙○○○○
    手旁邊強行將證件取走，然後就走到馬路中央，當時車流量很大，非常危險，渠
    就請異議人到路邊，此時異議人趁有路人圍觀之際，大聲說警察欺負弱女子，然
    後騎著機車準備離開，丙○○○○就當場告知異議人相關權利，因為異議人沒有
    理丙○○○○，所以罰單沒有簽收，丙○○○○於工作紀錄簿中記載本件取締經
    過渠事後有看過，與當時處理之情況相符等語（見本院九十四年三月十八日訊問
    筆錄第二頁至第五頁）明確。證人丙○○○○、甲○○○○為依法執行職務之公
    務員，與異議人並無怨隙或利害關係，自無設詞誣陷、身觸偽證重罪之必要，其
    證言應堪採信，是異議人確有未領有駕駛執照而駕駛，其所辯不足採信，本件違
    規事實洵堪認定。從而，原處分機關依道路交通管理處罰條例第二十一條第一項
    第一款、違反道路交通管理事件統一裁罰基準及處理細則第四十三條、第四十四
    條、第六十一條，及違反道路交通管理事件統一裁罰基準表規定，裁處受處分人
    罰鍰九千六百元，核無不當。本件異議為無理由，應予駁回。
據上論斷，應依道路交通案件處理辦法第十九條，裁定如主文。
中　　　華　　　民　　　國　　九十四　　年　  　三　　　月　 　十八 　　日
                                    臺灣臺北地方法院交通法庭
                                        法      官  孫萍萍
右正本證明與原本無異。
如不服本裁定應於送達後五日內向本院提出抗告狀。
                                        書  記  官  陳弘文
中　　　華　　　民　　　國　　九十四　　年　  　三　　　月　 　十八 　　日
